臺灣桃園地方法院刑事判決　　　　　　　 94年度訴字第857號
公　訴　人　臺灣桃園地方法院檢察署檢察官
被　　　告　乙○○
　　　　　　甲○○
　　　　　　　　　　入出境許可.
共　　　同
選任辯護人　謝錫福律師
上列被告等因偽造文書等案件，經檢察官提起公訴（93年度偵字
第7283號、第14944號），本院判決如下：
    主  文
乙○○共同連續行使偽造私文書，足以生損害於他人，處有期徒
刑壹年。緩刑肆年。未扣案偽造之「戊○○」身分證壹枚、ＢＡ
0000000號支票（發票人：國泰人壽保險股份有限公司、
金額新臺幣伍拾萬元、受款人：戊○○）背面偽造之「戊○○」
署名壹枚均沒收。
甲○○共同連續行使偽造私文書，足以生損害於他人，處有期徒
刑陸月，如易科罰金，以參佰元（即新臺幣玖佰元）折算壹日。
緩刑貳年。未扣案偽造之「戊○○」身分證壹枚、ＢＡ0000
000號支票（發票人：國泰人壽保險股份有限公司、金額新臺
幣伍拾萬元、受款人：戊○○）背面偽造之「戊○○」署名壹枚
均沒收。
    事  實
一、乙○○與配偶戊○○於民國八十二年九月間向國泰人壽保險
    股份有限公司（下稱國泰人壽公司）投保「國泰萬代福二一
    一終身壽險」二份（保單編號為0000000000號、
    0000000000號），要保人均為乙○○、保險期間
    為終身、繳費期間為十年，保單編號0000000000
    號保險契約被保險人、繳費期滿祝壽金新臺幣（下同）五十
    萬元之受益人為戊○○，而保單編號0000000000
    號保險契約被保險人、繳費期滿祝壽金之受益人則為乙○○
    ；乙○○於八十九年一月四日與戊○○離婚後，兩人仍同居
    於桃園縣桃園市○○路三一六號十三樓迄九十一年五月間戊○○始搬離上址，嗣乙○○於九十一年十一月二十二日與大
    陸地區人民甲○○結婚，甲○○於九十二年一月十九日依親
    入境臺灣地區。上開二份保險契約於九十二年九月繳費期滿
    ，國泰人壽公司之保險業務員丁○○乃於九十二年九月五日
    前往當時保險費繳納通知地點桃園縣中壢市○○○○街四十
    一號址，欲交付乙○○及戊○○繳費期滿祝壽金五十萬元支
    票各一張，其中受款人為戊○○之期滿祝壽金支票票號為Ｂ
    Ａ0000000號、付款人為國泰商業銀行仁愛分行、指
    定受款人為戊○○、發票日為九十二年九月三日，乙○○於
    收受自己名義之滿期金支票後，為同時取得戊○○名義之滿
    期金支票，竟意圖為自己不法之所有，隱瞞其與戊○○已離
    婚之事實，向丁○○謊稱其仍為戊○○之夫，而戊○○前往
    大陸不在住處等情，並在國泰人壽公司滿期金受款人簽收欄
    上載明其與戊○○之關係為「夫妻」，使丁○○陷於錯誤，
    誤以為乙○○仍為戊○○之配偶而可代為受領上開支票，乃
    將上開支票交付乙○○。乙○○收受上開支票後，為能領出
    上開有指定受款人並禁止背書轉讓之支票內五十萬元，經向
    戊○○要求開設新銀行帳戶遭拒，又持支票前往國泰人壽公
    司內壢服務中心要求取消禁止背書轉讓，經該服務中心承辦
    人員表示無法配合等情後，乙○○與甲○○為領取該五十萬
    元，竟基於偽造特種文書、私文書進而行使之概括犯意及詐
    欺取財之犯意聯絡，乙○○並承前詐欺取財概括犯意，於九
    十二年九月收受上開支票後二日內，由乙○○將戊○○搬離
    寶慶路住處前所留下之身分證影本及印章交付甲○○，由甲○○再依報載可代辦偽造身分證之分類廣告，以二千元之代
    價，連同自己之照片及上開戊○○之身分證影本，在桃園縣
    中壢市○○○○街四十一號住處交給真實姓名、年籍均不詳
    之成年男子，甲○○、乙○○與該成年男子共同基於偽造特
    種文書之犯意聯絡，由該名男子偽造戊○○身分證，二日後
    該姓名、年籍均不詳之成年男子再交付貼有甲○○照片但載
    有戊○○年籍資料之不實身分證予甲○○，足以生損害於戶
    政管理之正確性及戊○○。甲○○繼於九十二年十月一日，
    持上開偽造之戊○○身分證及戊○○離婚前留下之上開印章
    ，前往桃園縣中壢市○○○路郵局（郵局十九支局），向不
    知情之郵局承辦人行使偽造之戊○○身分證，偽稱其為戊○○本人，要開設郵局帳戶，足以生損害於戶政管理之正確性
    及戊○○本人，並盜蓋戊○○之上開印章二次於郵政存簿儲
    金立帳申請書上，申請設立000000－0000000
    －0局帳號、戶名為戊○○之帳戶，並盜蓋戊○○之印章於
    印鑑卡一次，而完成偽造戊○○名義之開戶資料向郵局承辦
    人員行使，以示戊○○本人辦理開戶手續，足以生損害於郵
    局對於存款帳戶之正確性及戊○○本人，甲○○取得帳戶後
    ，旋即在九十二年十月六日，在上開戊○○之滿期金支票背
    面偽造「戊○○」署名一枚、盜蓋戊○○印章一次以完成偽
    造戊○○之領取支票金額款項證明，再向郵局承辦人員行使
    ，以示係戊○○本人領取支票內金額而軋入該帳戶，使支票
    付款人國泰商業銀行誤以為係真正持票人提示付款，陷於錯
    誤，而如數給付上開五十萬元，甲○○並於九十二年十月八
    日由內壢郵局（郵局第二支局）將戊○○名義之上開郵局帳
    戶內五十萬元匯至國泰銀行（現為國泰世華銀行）仁愛分行
    帳號0000000000000號帳戶，用以清償乙○○
    於國泰人壽之房屋貸款。嗣後，經戊○○詢問國泰人壽公司
    有關滿期金之給付情況，始知滿期金支票已遭乙○○領取，
    經警循線追查而悉上情。
二、案經被害人戊○○訴由桃園縣政府警察局中壢分局報告臺灣
    桃園地方法院檢察署檢察官偵查起訴。
　　理  由
一、訊據被告甲○○對於偽造戊○○身分證後持該身分證、戊○○之印章前往郵局辦理帳戶開戶手續，並存入戊○○之滿期
    金支票再用以清償被告乙○○之貸款等情，迭於警詢、偵查
    及本院審理中均坦承不諱，惟辯稱：上開行為均為伊自己所
    為，乙○○不知情，偽造身分證係伊看報紙登載廣告找人辦
    理的，開戶及存支票、匯款都是伊自己去做的云云；訊據被
    告乙○○矢口否認涉有上開犯行，並辯稱：伊與戊○○離婚
    後，是戊○○為了能獲得終身保障要求伊繼續繳納保險費，
    期滿金是戊○○同意給伊的，所以才放了一本聯邦銀行存摺
    在伊這邊，否則伊大可提前解約把保險契約的剩餘價值拿回
    來。而丁○○拿滿期金支票到家裡時，甲○○及小孩也在場
    ，丁○○當時就知道甲○○是伊太太，還為了推銷小孩的保
    險不肯離去，伊是為了要讓丁○○離開，才推說戊○○人在
    大陸，且伊簽收支票只是依丁○○所指示按照保險契約伊與
    戊○○之關係而記載。拿到支票後，因為伊要出差，就交代
    甲○○跟戊○○連絡處理支票事宜，接下來所發生的事伊全
    不知情云云。經查：
  (一)(1)被告乙○○與告訴人戊○○於八十二年九月間向國泰人壽
    　公司投保「國泰萬代福二一一終身壽險」二份（保單編號
      為0000000000號、0000000000號）
      ，要保人均被告為乙○○、保險期間為終身、繳費期間為
      十年，前者保單編號0000000000號保險契約被
      保險人、繳費滿期祝壽金五十萬元之受益人為告訴人戊○○、繳費終期為九十二年九月五日，後者保單編號000
      0000000號保險契約被保險人、繳費期滿祝壽金之
      受益人則為被告乙○○、繳費終期為九十二年九月二日；
      而被告乙○○與告訴人戊○○於八十九年一月四日離婚，
      於九十一年十一月二十二日與被告甲○○結婚等情，有國
      泰人壽公司「國泰萬代福二一一終身壽險」要保書二份（
      偵一卷第一○○頁、本院卷）、桃園縣桃園市○○路三一
      六號十三樓之戶口名簿影本（偵一卷第九九頁）、桃園縣
      中壢市○○○○街四一號戶口名簿影本（偵二卷第七頁）
      可稽，亦為被告乙○○所坦承不諱。
    (2)告訴人戊○○為被保險人所投保之上開保險契約，滿期金
    　五十萬元應歸受益人即告訴人戊○○所得，亦有上開國泰
      人壽公司「國泰萬代福二一一終身壽險」要保書可參，證
      人即國泰人壽公司業務員丁○○於本院審理中結稱：九十
      二年九月五日前往保險費繳費地址即被告乙○○現住地桃
　　　園縣中壢市○○○○街四一號交付戊○○之滿期金支票時
  　　，伊從未見過戊○○，也是第一次見到被告乙○○，當天
    　有乙○○、甲○○、小朋友在場，甲○○在比較裡面，伊
      有問戊○○在不在，被告乙○○說戊○○去大陸，並告知
      伊是戊○○之夫，因此伊即將戊○○滿期金支票由被告乙○○代為簽收，若伊知道戊○○與被告乙○○已離婚，伊
      不會將支票交給被告乙○○等語（本院九十四年九月四日
      審判筆錄第十九頁至第二十六頁），並有戊○○滿期金支
      票給付收據一張（偵一卷第十四頁）可參，雖被告乙○○
      辯稱：伊只是按丁○○之指示在簽收單上「關係」欄寫下
      與戊○○為夫妻關係，當時丁○○已知甲○○係伊現任太
      太，且為了拉保險還留下來聊天云云，並當庭提出證人丁○○當日在信封背面書寫留有丁○○電話、東極冷凍設備
      行薛明輝電話之字跡等情（已閱後發還，九十四年九月四
      日審判筆錄第二七頁），惟此已為證人丁○○所否認，並
      證稱：當日係因被告乙○○聊天時提到其工作單位需要用
      到冰箱，伊才會留下東極冷凍設備行的資料給被告乙○○
      ，當日被告甲○○雖有在場，但都沒有講話，伊並不知道
      被告甲○○為被告乙○○的太太等語（同上審判期日筆錄
      第二二頁、第二八頁），且參之證人丁○○上開本院中之
      證述除已具結擔保其證詞可信性外，並與證人丁○○於警
      詢、偵查中所為之證述（偵一卷第八頁、第七四頁、第七
      五頁）前後相合無矛盾之處，而被告乙○○係本院審理中
      始提出上開辯稱，且被告乙○○前於偵查中係辯稱：沒有
      跟丁○○說戊○○在大陸云云（偵一卷第三五頁），顯與
      上開審判中之辯詞有所矛盾，其為臨訟杜撰之詞已不言可
      喻；再者，被告乙○○所提出上開載有證人丁○○及東極
      冷凍設備行聯絡電話之信封，亦無法認定證人丁○○知道
      被告甲○○係被告乙○○之現任配偶等情，被告乙○○上
      開辯詞自難以採信，足認被告乙○○未告知證人丁○○其
      與戊○○已離婚之情，使證人丁○○陷於錯誤而交付受款
      人為戊○○之五十萬元滿期金支票予被告乙○○至為明確
      。
    (3)被告乙○○雖另辯稱：伊與告訴人戊○○離婚後，戊○○
      拜託伊繼續繳保險費，並說滿期金五十萬元歸伊所有，戊○○為了取信伊，還把聯邦銀行存摺與印章放在伊這邊云
      云，惟此部分為告訴人戊○○所否認，並於本院審理中結
      稱：伊與乙○○離婚後，有跟乙○○說保險費不要再繳，
      但乙○○還是繼續幫伊繳納，乙○○說這部分的錢會給伊
      ，而乙○○提出之聯邦銀行存摺及印章，並非伊給乙○○
      的，伊搬離乙○○之住處時很匆忙，並沒有注意有無留下
      什麼證件，乙○○領到支票後才打電話給伊要戶頭，伊說
      不需另外開戶，伊已經有很多戶頭等語（本院九十四年九
      月四日審判筆錄第四至十六頁），足徵被告乙○○辯係告
      訴人戊○○事前已同意滿期金由其領取，且交付聯邦銀行
      存摺、印章云云，並非事實。再參保單編號000000
      0000號被保險人、繳費期滿祝壽金之受益人均為乙○○之保險契約中，自九十一年十一月九日起被保險人身故
      保險金受益人已從戊○○變更為被告乙○○兒子李瑋仁等
      情，並據被告乙○○於偵查中供述甚明（偵一卷第九十頁
      ），顯見被告乙○○已知可利用更改保險契約受益人之方
      式使戊○○無法自上開保險契約受益，若被告乙○○與戊○○有口頭約定五十萬元滿期金歸被告乙○○所有，則被
      告乙○○與戊○○大可以變更保單編號00000000
      00號（被保險人、繳費期滿祝壽金五十萬元之受益人均
      為戊○○）保險契約受益人之方式將受益人變更為被告乙○○，而戊○○為被保險人仍享有該保險契約之終身保障
      ，即可達其辯稱告訴人戊○○享有保險契約附加保險之終
      身保障，而被告乙○○則享有滿期金之目的，惟上開滿期
      金受益人為戊○○之保險契約並未曾變更受益人；再者，
      被告乙○○於偵查中所稱：拿到支票後，伊有與戊○○聯
      絡好幾次，還特別問戊○○是否要重新開戶等情（偵一卷
      第四六頁），已與證人戊○○證述相合，若告訴人戊○○
      同意將上開滿期金五十萬元歸被告乙○○所有，被告乙○○自可將滿期金支票存入其持有之戊○○聯邦銀行存摺中
      ，再持存摺、印章將滿期金領出即可，何需另外要求告訴
      人戊○○重新開戶；再被告乙○○辯稱告訴人戊○○之保
      險契約保險費均由其繳納，其領取滿期金支票主觀上並無
      不法所有意圖云云，惟查，保險費之繳納與保險契約之受
      益係屬二事，而上開被保險人、受益人均為戊○○之保險
      契約保險費，縱有部分為被告乙○○所繳納，惟上開保險
      契約之要保書中已明確記載滿期金五十萬元由受益人戊○○享有，有該要保書可參已如前述，被告乙○○並無由認
      定滿期金歸屬要保人被告乙○○享有。綜上，可認告訴人
      戊○○自始未同意將滿期金五十萬元歸被告乙○○所有，
      被告乙○○意圖為自己不法之所有，對國泰人壽公司業務
      員丁○○謊稱其為戊○○之夫，使丁○○陷於錯誤而交付
      滿期金支票予被告乙○○，被告乙○○此部分犯行明確。
  (二)(1)被告甲○○於被告乙○○取得滿期金支票後二日內，依報
    　載可代辦偽造身分證之分類廣告，以二千元之代價，連同
      自己之照片及戊○○之身分證影本交給真實姓名、年籍均
      不詳之成年男子偽造身分證，於九十二年十月一日，持上
      開偽造之戊○○身分證及戊○○離婚前留下之印章，前往
      桃園縣中壢市○○○路郵局（郵局十九支局），向不知情
      之郵局承辦人行使偽造之戊○○身分證，偽稱其為戊○○
      本人，並盜蓋戊○○之上開印章二次於郵政存簿儲金立帳
      申請書上，申請設立000000－0000000－0
      局帳號、戶名為戊○○之帳戶，並盜蓋戊○○之印章於印
      鑑卡，旋即在九十二年十月六日，將上開戊○○之滿期金
      支票軋入該帳戶，於九十二年十月八日由內壢郵局（郵局
      第二支局）將戊○○名義之上開郵局帳戶內五十萬元匯至
      國泰銀行（現為國泰世華銀行）仁愛分行帳號00000
      00000000號帳戶，用以清償乙○○於國泰人壽之
      房屋貸款等情，迭據被告甲○○於警詢、偵查中及本院審
      理中均坦承不諱，核與告訴人戊○○於警詢中指述：伊於
      九十二年十月十二日發現在中壢市○○○路郵局遭不明人
      士冒名開戶等情（偵一卷第六頁）相符，並有國泰人壽公
      司簽發之ＢＡ0000000號支票影本一張（背面有偽
      造之戊○○署名及盜蓋戊○○印章所生印文各一枚）、郵
      局000000－0000000－0局帳號之郵政存簿
      儲金立帳申請書（上有盜蓋戊○○印章所生印文二枚、偽
      造之戊○○身分證正反面影本各一張）、印鑑卡（上有盜
      蓋戊○○印章所生印文一枚）、戊○○本人身分證影本二
      份、中華郵政股份有限公司儲字第○九三○七○七三○四
      號函暨所附中壢南園郵局客戶歷史交易清單一份、郵政跨
      行匯款申請書一張、國泰人壽公司乙○○帳號Ｚ0000
      00000號、Ｚ000000000號房屋貸款繳息記
      錄查詢二份（偵一卷第十五頁、第十九頁、第十八頁、第
      二六至二八頁、第六四頁、第五一至第五七頁）等資料在
      卷可稽，且被告甲○○用以申辦郵局帳戶留存之戊○○身
      分證影本與戊○○真正之身分證影本（偵一卷第十九頁）
      比對，正面欄之姓名、出生年月日、身分證字號、背面欄
      之父母、配偶、出生地之記載均相同，惟被告甲○○用以
      開戶之戊○○身分證照片係被告甲○○之照片，發證日期
      、住遷駐記均與告訴人戊○○真正之身分證記載不同，顯
      然被告甲○○所用之戊○○身分證係偽造無誤（無法取得
      偽造之戊○○身分證正本，難以認定是否有偽造內政部公
      印文），足認被告甲○○此部分自白與事實相符。
    (2)至被告甲○○辯稱此部分均為伊一人所為，與被告乙○○
      無關等情及被告乙○○辯稱：伊只有交代被告甲○○與告
      訴人戊○○處理支票之事，並不知道被告甲○○偽造告訴
      人戊○○身分證，再冒告訴人戊○○名義開戶將支票存入
      一節云云。惟查，被告乙○○取得支票後曾至國泰人壽公
      司內壢服務中心櫃檯向服務人員丙○○陳稱要取消滿期金
      支票的禁止背書轉讓，因為伊老婆在大陸等語，惟經丙○○告以被告乙○○並非支票受款人本人，故無法辦理等情
      ，業據證人丙○○於本院審理中結證屬實（本院九十四年
      九月三十日審判筆錄第四頁、第五頁），顯見被告乙○○
      取得告訴人戊○○保險契約滿期金支票後，除曾要求告訴
      人戊○○開設新帳戶供其使用，並曾至發票人國泰人壽公
      司要求取消禁止背書轉讓之記載，其多方尋求可將滿期金
      支票內金額領出之辦法尚未達到目的。再者，被告甲○○
      係大陸地區人民，與被告乙○○於九十一年十一月二十二
      日結婚，被告甲○○於九十二年一月十九日始依親入境臺
      灣地區，有桃園縣中壢市○○○○街四十一號戶籍謄本、
      甲○○旅行證、內政部警政署入出境管理局境信伶字第○
      九三一一二○九九○○號函暨所附大陸地區人民在臺灣居
      留申請書及入出國日期證明書各一份（偵二卷第七、八頁
      、偵一卷第十七頁、第一一○至第一一二頁），衡情本案
      係九十二年九月、十月間發生，距被告甲○○至臺灣僅數
      月餘，被告甲○○是否知悉臺灣地區支票兌領及金融帳戶
      開戶流程已令人存疑，且上開受款人為戊○○之滿期金支
      票係禁止背書轉讓，支票正面並有劃平行線二道，有前開
      支票影本可參，故此支票必須由受款人本人存入金融帳戶
      委託取款，並無法轉讓予他人行使票據上權利，為票據法
      第三十條、第一百三十九條所明定，據被告甲○○於偵查
      中供稱：在大陸時並未收過支票，只有看過同事收過支票
      ，嫁入臺灣後也只有收過這一次支票等語（偵一卷第三二
      頁），則上開複雜之支票兌領流程自難為未收取過支票之
      被告甲○○所知悉，且開戶所用之印章，被告甲○○於偵
      查中亦答稱不知道印章放在哪裡等情（偵一卷第四六頁）
      ，可見被告甲○○偽造戊○○身分證後持之前往郵局開戶
      兌領支票內五十萬元並非其一人所為。
    (3)參之被告乙○○取得支票後欲取消支票禁止背書轉讓，目
      的應係將支票兌現領出五十萬元，在無法取消禁止背書轉
      讓之情形下，自必使用戊○○名義之金融帳戶將支票存入
      後才能將金額領出，且告訴人戊○○與被告乙○○離婚前
      後均係住在桃園縣桃園市○○路三一六號十三樓，未曾共
      同居住過桃園縣中壢市○○○○街四一號，有此二地址戶
      籍謄本（偵二卷第七頁、偵一卷第九九頁）可參，而被告
      甲○○來臺四、五月後被告二人搬離先前居住之桃園縣桃
      園市○○路三一六號十三樓至中壢市○○○○街四一號居
      住，亦據被告乙○○供承明確（本院九十四年九月三十日
      審理筆錄第十九頁），據此顯見本件用以偽造戊○○身分
      證、冒名開戶之戊○○真正身分證影本及印章均係被告乙○○搬離桃園市○○路三一六號十三樓住處時，已一併攜
      帶至案發時中壢市○○○○街住處備用，故被告乙○○係
      與被告甲○○共同謀議偽造戊○○身分證並冒用戊○○名
      義開戶以便取得滿期金支票內之金額，而由乙○○將戊○○未帶走之身分證影本及印章交給被告甲○○，再由甲○○偽造戊○○身分證，持之前往郵局開戶將支票存入，最
      後再將五十萬元領出用以繳付被告乙○○之房屋貸款無訛
      。
    (4)被告乙○○、甲○○偽造戊○○之身分證後持之向郵局人
      員行使，並偽造戊○○名義之開戶文件行使，進而在滿期
      金支票背面偽造戊○○名義以示領取支票金額並行使之，
      足生損害於戊○○、戶政機關管理國民身分資料之正確性
      及郵局管理存款帳戶資料之正確性，並使支票付款人國泰
      商業銀行陷於錯誤，以為係支票真正持票人提示付款而如
      數給付票載金額五十萬元而受有損害，此部分被告甲○○
      、乙○○之犯行均洵堪認定。綜上所述，被告乙○○、甲○○犯行明確，應依法論科。
二、核被告乙○○向丁○○詐取告訴人戊○○之滿期金支票，係
    犯刑法第三百三十九條第一項詐欺取財罪；被告乙○○、甲○○偽造戊○○之身分證後持之向郵局人員行使，並偽造戊○○名義之開戶文件行使，進而在滿期金支票背面偽造戊○○名義以示領取支票金額並行使之，係犯刑法第二百十六條
    、第二百十二條行使偽造特種文書罪、第二百十六條、第二
    百十條行使偽造私文書罪、第三百三十九條第一項詐欺取財
    罪。被告乙○○、甲○○與不詳姓名之成年男子偽造戊○○
    國民身分證部分、被告乙○○、甲○○上開行使偽造特種文
    書、行使偽造私文書、詐欺取財犯行，有犯意聯絡及行為分
    擔，均為共同正犯。被告二人盜蓋戊○○印章、偽造戊○○
    署名，為偽造私文書之部分行為，而偽造特種文書、偽造私
    文書之低度行為，應為行使偽造特種文書、行使偽造私文書
    之高度行為所吸收，僅論以行使之罪，均不另論罪。被告二
　  人行使偽造特種文書、多次行使偽造私文書及被告乙○○先
    後二次詐欺取財犯行，均時間緊接、所犯構成要件相同之罪
    ，顯係基於概括犯意為之，應依連續犯規定以一罪論，並加
    重其刑。被告乙○○、甲○○所犯詐欺取財罪與行使偽造特
    種文書罪、行使偽造私文書罪間，有方法目的之牽連關係，
    應依刑法第五十五條規定，從一重之行使偽造私文書罪處斷
    。公訴意旨雖未引用刑法第二百十六條、第二百十二條行使
    偽造特種文書罪名，惟起訴書犯罪事實欄已明確記載此部分
    事實而業經起訴，本院自應加以裁判；又公訴意旨就被告二
    人多次行使偽造特種文書及行使偽造私文書犯行未論以連續
    犯，亦有未洽；再公訴人未就被告乙○○、甲○○於偽造支
    票背書後將支票提示付款，另涉犯刑法第三百三十九條第一
    項詐欺取財罪起訴，惟未起訴部分與起訴部分既有牽連犯之
    裁判上一罪關係，為起訴效力所及，本院自應併予審理，附
    此敘明。爰審酌被告乙○○與告訴人戊○○前有夫妻關係，
    因家計壓力為此犯行，其犯罪手段惡劣，造成損害非輕，惟
    念其未有前科平日素行良好，又與告訴人戊○○達成和解，
    有和解書（即協議書）一紙在本院卷內可憑，認公訴人求處
    有期徒刑一年六月略重，而量處如主文所示之刑；爰審酌被
    告甲○○與告訴人平日關係尚可，竟因家計壓力為此犯行，
    犯罪手段惡劣，造成損害非輕，惟其未曾有犯罪紀錄，又始
    終坦承犯行，並與告訴人戊○○達成和解，有和解書可參，
    認公訴人求處有期徒刑一年三月略重，而量處如主文所示之
    刑，並定易科罰金之折算標準。再查，被告二人均未曾受過
    有期徒刑以上刑之宣告，此有臺灣高等法院被告全國前案紀
    錄表、臺灣桃園地方法院檢察署刑案資料查註紀錄表各一份
    在卷可稽，又與告訴人戊○○達成和解，有上開和解書可憑
    ，被告二人因一時失慮，致罹刑章，經此警、偵訊及處刑之
    教訓，自當知所惕勉而無再犯之虞，上開刑之宣告，以暫不
    執行為適當，爰依刑法第七十四條第一款之規定，併宣告被
    告乙○○緩刑四年、被告甲○○緩刑二年，以啟自新。ＢＡ
    0000000號支票（發票人：國泰人壽保險股份有限公
    司、金額新臺幣伍拾萬元、受款人：戊○○）背面偽造之「
    戊○○」署名一枚，應依刑法第二百十九條規定，不問屬於
    被告所有與否，均沒收之；偽造之「戊○○」身分證一枚為
    被告二人犯罪所用之物，復為被告二人所有，雖未扣案又為
    被告甲○○供稱已丟棄等情，惟不能證明業已滅失，仍應依
    刑法第三十八條第一項第二款諭知沒收。至於郵局0000
    00－0000000－0局帳號之郵政存簿儲金立帳申請
    書上盜蓋「戊○○」印章所得印文二枚、印鑑卡上盜蓋「戊○○」印章所得印文一枚、ＢＡ0000000號支票（發
    票人：國泰人壽保險股份有限公司、金額新臺幣伍拾萬元、
    受款人：戊○○）背面盜蓋「戊○○」印章所得印文一枚，
    並非屬刑法第二百十九條規定應沒收之印文，該等印文所附
    之文書復已提出行使，非屬被告二人所有，故毋庸另為沒收
    之宣告，併此敘明。
據上論斷，應依刑事訴訟法第二百九十九條第一項前段，刑法第
第二十八條、第五十六條、第二百十六條、第二百十條、第二百
十二條、第三百三十九條第一項、第五十五條、第二百十九條、
第四十一條第一項前段、第三十八條第一項第二款、第七十四條
第一款，罰金罰鍰提高標準條例第一條前段、第二條，判決如主
文。
本案經檢察官徐文豪到庭執行職務。
中　　華　　民　　國　　94　　年　　10　　月　　14　　日
                       臺灣桃園地方法院刑事第四庭
                           審判長法  官    黃斯偉
                                 法  官    張淑華
                                 法　官　  蘇昭蓉
以上正本證明與原本無異。
如不服本判決，應於送達後10日內，向本院提出上訴狀。
                                 書記官　  韓若玉
中　　華　　民　　國　　94　　年　　10　　月　　14　　日
附錄法條：
中華民國刑法第216條
(行使偽造變造或登載不實之文書罪)
行使第二百十條至第二百十五條之文書者，依偽造、變造文書或
登載不實事項或使登載不實事項之規定處斷。
中華民國刑法第210條
(偽造變造私文書罪)
偽造、變造私文書，足以生損害於公眾或他人者，處五年以下有
期徒刑。
中華民國刑法第212條
(偽造變造特種文書罪)
偽造、變造護照、旅券、免許證、特許證及關於品行、能力服務
或其他相類之證書、介紹書，足以生損害於公眾或他人者，處一
年以下有期徒刑、拘役或三百元以下罰金。
中華民國刑法第339條
(普通詐欺罪)
意圖為自己或第三人不法之所有，以詐術使人將本人或第三人之
物交付者，處五年以下有期徒刑、拘役或科或併科一千元以下罰
金。
以前項方法得財產上不法之利益或使第三人得之者，亦同。
前二項之未遂犯罰之。
